臺灣高等法院民事裁定　　　　　　　　　 96年度抗字第516號
抗　告　人　甲○○
　　　　　　　　　　　(送達處.
上列抗告人聲請迴避事件，抗告人對於中華民國96年3月28日臺
灣宜蘭地方法院96年度聲字第號82裁定提起抗告，本院裁定如下
：
    主  文
抗告駁回。
抗告訴訟費用由抗告人負擔。
    理  由
一、按民事訴訟法第33條第1項第1款規定法官有應自行迴避而不
    自行迴避以外之情形，足認其執行職務有偏頗之虞者為要件
    ，同法第33條第1項規定甚明。又所謂法官足認其執行職務
    有偏頗之虞，據而聲請法官迴避者，應以法官對於訴訟標的
    有特別利害關係，或與當事人之一造有密切之交誼或嫌怨，
    或基於其他情形客觀上足疑其為不公平之審判者為其原因事
    實，若僅憑當事人之主觀臆測，或不滿意法官進行訴訟遲緩
    ，或認法官指揮訴訟欠當，則不得謂其有偏頗之虞 (最高法
    院69年台抗字第457號判例意旨參照)。另聲請法官迴避之原
    因，依民事訴訟法第34條第2項及284條之規定，應自為聲請
    之日起3日內提出能即時調查之證據以釋明之。
二、本件抗告人在原法院聲請意旨略以：抗告人與相對人林敏欽
    分割共有物件，現由原法院95年度重訴字第11號審理中（以
    下簡稱本案），該案承審法官有下列情事，認有偏頗之虞：
  (一)導引判決為「變賣分割」以利相對人，以符其欲：本案共有
    人僅有二人，應有部分均等，易於原物分割，惟法官論點及
    語氣宛若相對人委任之律師，一再反對抗告人之提案及其原
    因。爾後每次出庭時，抗告人均強烈感受到法官以其威權及
    法律專業等優勢，威嚇、打斷、喝叱抗告人，使抗告人無法
    表達意見。而法官對相對人之語氣態度則一直良好，其後明
    顯導向「變賣分割」，甚至抗告人律師亦與法官及相對人同
    調。
  (二)配合相對人拖延訴訟，不利抗告人：相對人一再以居住美國
    忙於事業為由，解釋為何不到場及無法儘速提供鑑價公司名
    單，法官未喝責相對人未到場之過，抗告人之律師亦未提出
    希望不利益相對人之要求。又法官於10月24日裁定令相對人
    繳費，30日內派員鑑價，相對人拖到11月20日才繳費，而鑑
    價公司拖到12月25日才鑑價，並於2月15日才將報告送到法
    院。
  (三)只顧相對人利益，罔顧告人於共有物上投資經營旅館的硬體
    設備及其他損失：抗告人現存於共有物上的旅館硬體，經相
    對人同意才投資興建，如今面臨分割之硬體損失等，絲毫未
    聞法官提及，反在9月22日喝責抗告人要提告，對相對人之
    利益則主動護衛之。
  (四)妨礙本案順利原物分割之原因在於其上既存之第三人建物，
    只推責予抗告人解決價購問題：相對人與法官同以第三人建
    物是抗告人生母所有，抗告人乃當然之繼承人，應將該建物
    所坐落之土地判歸予抗告人。經抗告人立即大聲反駁抗告人
    與生母有深仇大恨，抗告人死也不與生母談判，詎法官阻止
    抗告人說明理由，亦未於筆錄記載上述發言，明顯不公。
  (五)偏袒第三人建物之利益，而損兩造雙方：本案無法順利以「
    原物分割」，肇因於第三人建物，9月22日法官言：「可否
    撤回第三人建物之592-1地號不分割」之提議，顯然留下大
    麻煩予兩造，第三人因此可以繼續保有建物而得利，此提案
    有圖利於第三人之嫌。
三、查，本件抗告人所陳前揭法官有偏頗之虞，均係抗告人主觀
    臆測之詞，抗告人既未提出任何證據以資釋明，且當事人主
    張「原物分割」或「變價分割」，法院並不受當事人主張之
    分割方案拘束，抗告人指陳法官有意變價分割，即有偏頗之
    虞，要無足取。又第三人於分割之土地上搭蓋建物之位置攸
    關分割方案，承審法官有審酌之必要，兩造與第三人之關係
    是否有仇隙，雖為決定分割方案之參考，惟究難謂為必然因
    素，抗告人據以指摘承審法官罔顧其利益云云，顯無足取。
    至抗告人指陳承鑑定拖延或阻其發言，均係抗告人主觀上指
    陳進行訴訟遲緩或指揮訴訟欠當，揆諸前開說明，尚不得遽
    以認定法官有偏頗之虞，抗告人據以聲請法官迴避，自不應
    許。原法院駁回抗告人之聲請，尚無不合，抗告意旨猶執陳
    詞指摘原裁定不當，為無理由，應予駁回。
四、據上論結：本件抗告為無理由，爰裁定如主文。
中　　華　　民　　國　　96　　年　　4 　　月　　25　　日
                    民事第十一庭
                        審判長法　官   鄭雅萍
　　　　　　　　　　　  　　　法　官   詹文馨
　　　　　　　　　　　  　　　法　官   蘇芹英
正本係照原本作成。
本裁定除以適用法規顯有錯誤為理由，並經本院許可外，不得再
抗告。如提起再抗告，應於收受後10日內委任律師為訴訟代理人
向本院提出再抗告狀。並繳納再抗告費新台幣１千元。
中　　華　　民　　國　　96　　年　　4 　　月　　25　　日
　　　　　　　　　　　　　　　書記官   林初枝
